臺灣高雄地方法院刑事判決　　　　　 99年度交簡上字第314號
上　訴　人　臺灣高雄地方法院檢察署檢察官
被　　　告　郭鐘利
上列上訴人因被告公共危險案件，不服本院中華民國99年11月26
日99年度審交簡字第3662號第一審判決（檢察官提起公訴案號：
99年度偵字第25912號），提起上訴，本院管轄之第二審合議庭
依簡式審判程序審理，判決如下：
    主  文
上訴駁回。
    事  實
一、郭鐘利前曾因犯公共危險及過失致死案件，經本院於民國96
    年5 月28日以96年度交易字第260 號判決各判處有期徒刑4
    月、10月，應執行有期徒刑1年，緩刑4 年確定。
二、郭鐘利於99年3 月21日中午12時至16時許，在高雄市某麵攤
    內與友人飲用啤酒後，已達不能安全駕駛動力交通工具之程
    度，竟騎乘車牌號碼LDB-722 號重型機車上路。嗣於同日17
    時5 分許，郭鐘利騎乘前揭機車，行至高雄市○○區○○路
    自強橋上時，因不勝酒力，撞擊路旁護欄而摔倒受傷。經警
    獲報到場處理，將郭鐘利送往國軍高雄總醫院就醫並抽血檢
    測，發覺其血液中酒精濃度為每毫升170.31毫克（經換算成
    呼氣酒精濃度達每公升0.851 毫克），始查知上情。
三、案經高雄縣政府警察局鳳山分局報告臺灣高雄地方法院檢察
    署檢察官偵查起訴。
    理  由
壹、程序部分：
    本件被告郭鐘利所犯係死刑、無期徒刑、最輕本刑為3 年以
    上有期徒刑以外之罪，其於審判程序中就被訴事實為有罪之
    陳述，經審判長告知簡式審判程序之旨，並聽取檢察官及被
    告之意見後，經本院依刑事訴訟法第273 條之1 第1 項之規
    定，裁定進行簡式審判程序。又本件卷內之證據調查，依同
    法第273 條之2 規定，不受第159 條第1 項關於傳聞法則規
    定之限制，依法均有證據能力，合先敘明。
貳、實體部分：
一、上揭犯罪事實，業據被告於偵訊及本院審理時供承不諱，並
    有國軍高雄總醫院一般生化檢驗報告單、刑法第185 條之3
    案件測試觀察紀錄表、道路交通事故現場圖、道路交通事故
    調查報告表（一）；（二）、現場及被告受傷照片24張附卷
    可稽（見警卷第7 頁至第15頁），足認被告已達於不能安全
    駕駛動力交通工具之程度，其上開自白確與事實相符，堪予
    採信。綜上，本件事證明確，被告犯行洵堪認定，應予依法
    論科。
二、核被告郭鐘利所為，係犯刑法第185 條之3 之服用酒類不能
    安全駕駛動力交通工具而駕駛罪。
三、檢察官上訴意旨雖以：被告前因公共危險及過失致死案件，
    經本院以96年度交易字第260 號判處有期徒刑4 、10月，應
    執行有期徒刑1 年，緩刑4 年確定。而前案之犯罪事實為被
    告酒後駕駛車號8S-0806 號自用小客車，致黃鵬德受有胸部
    鈍挫傷之傷害，經送醫急救後不治死亡，被告經警測得其呼
    氣中酒精濃度達每公升0.82毫克。嗣前案判刑確定後，於緩
    刑期間再犯本件公共危險之犯行，且發生車禍自摔，經警抽
    血測試並換算呼氣中酒精濃度達每公升0.851 毫克。被告於
    本件之犯罪情形與前案大致相同，皆駕車發生車禍且呼氣酒
    精濃度皆達每公升0.80毫克以上。然前案被告酒後駕車部分
    業經判刑有期徒刑4 月，現被告在緩刑期間，尚不知悔改仍
    酒後駕車發生車禍，而原審僅判處被告有期徒刑3 月，原審
    判決量刑竟比前案還輕，顯違比例原則、平等原則及罪刑相
    當原則，故有輕重失衡之不當，亦使被告難收矯正教化之功
    效，因而認原審量刑過輕等語。
四、惟按關於科刑之衡量，係以行為人之責任為基礎，審酌刑法
    第57條各款所列事項而為決定，觀諸該條規定甚明。具體之
    犯情既有不同，斟酌之因素亦異，量得之刑度自難一致；況
    犯罪行為人與被害人之關係或犯罪所生之危險或損害，依刑
    法第57條規定，均屬科刑時審酌之重要情狀，故瞭解犯罪行
    為人與被害人之關係或犯罪所生之危險或損害，亦有助於適
    當量刑，有最高法院99年度臺上字第546 號判決、98年度臺
    上字第3620號判決可資參照。
五、經查：
(一)、被告本案與前案2 次公共危險之犯行，就酒精濃度而言：本
    案被告酒後騎車自摔，經送醫檢驗其血液中酒精濃度為每毫
    升170.31毫克（經換算成呼氣酒精濃度達每公升0.851 毫克
    ），而前案被告之呼氣中酒精濃度為每公升0.82毫克，兩者
    酒精濃度相仿。但本案被告酒後騎乘之動力交通工具為機車
    ，其速度及撞擊力所造成之危險性，較被告前案酒後駕駛自
    用小客車之危險性小；又被告前案係駕駛自用小客車逆向駛
    入對向車道，造成用路人信賴其他用路人亦會遵守交通規則
    之信賴關係嚴重破裂，而本案被告除酒後騎車外，並無其他
    違反交通規則之情形。再者，本案係被告自己受有右側股骨
    開放性骨折、顏面多處撕裂傷之傷害，有國軍高雄總醫院附
    設民眾診療服務處診斷證明書1 份在卷可憑（見警卷第6頁
    ），並未造成他人實害，但前案被告卻造成黃鵬德受傷致死
    之結果。綜上各節，被告2 次公共危險犯行之酒精濃度雖相
    仿，但本案被告所生之危險及損害，較前案為低，揆諸前揭
    說明，本案被告行為之可責性，較前案為低，自應受較低刑
    度之評價。
(二)、原審認被告罪證明確，且曾前有1 次公共危險（酒醉駕車）
    、過失致死前案紀錄，應明知酒後駕車之危險性，竟仍不知
    警惕，於前案緩刑期內，再度飲酒達絕對不能安全駕駛狀態
    下，貿然駕車上路，不僅漠視自己安危，更罔顧公眾及其他
    用路人之生命、身體法益，所為實不足取，惟念其犯後坦承
    犯行，態度尚佳，並參以其呼氣酒精濃度每公升0.851 毫克
    等事項，並援引刑事訴訟法第449 條第2 項、第454 條第2
    項，刑法第185 條之3 、第41條第1 項前段，刑法施行法第
    1 條之1 等規定，逕以簡易判決就被告所犯上開之罪，判處
    有期徒刑3 月，並諭知易科罰金之折算標準。堪認原審量刑
    時，已就被告犯行之不法內涵等一切情狀為謹慎之裁量，並
    無違法或顯然出入，亦無何科罰與罪責不相當之瑕疵可指。
    從而，檢察官以原審量刑過輕為由提起本件上訴，請求撤銷
    原判決，為無理由，應予駁回。
據上論斷，應依刑事訴訟法第455條之1第1項、第3項、第364條
、第273條之1第1項、第368條，判決如主文。
本案經檢察官賴寶合到庭執行職務
中    華    民    國   100    年    3     月    2     日
                  刑事第十二庭  審判長法  官  黃建榮
                                      法  官  王品惠
                                      法  官  陳川傑
以上正本證明與原本無異。
不得上訴。
中    華    民    國   100    年    3     月    2     日
                                      書記官  林昭吟